臺灣臺南地方法院刑事判決
111年度訴字第485號
公  訴  人  臺灣臺南地方檢察署檢察官
被      告  史文周



上列被告因傷害案件，經檢察官提起公訴（111年度偵字第9032
號），被告於準備程序，就被訴事實為有罪之陳述，本院合議庭
裁定由受命法官獨任進行簡式審判程序，本院判決如下：
    主  文
甲○○犯傷害罪，累犯，處有期徒刑肆月，如易科罰金，以新台幣
壹仟元折算壹日；扣案水果刀刀刃1把沒收之。
    事  實
一、甲○○曾於民國（下同）109年間，因妨害性自主案件，經本
    院於109年6月11日，以109年度侵訴字第23號判決，判處有
    期徒刑6月確定，於109年11月10日易科罰金，執行完畢。
二、緣甲○○與丙○○為鄰居關係，甲○○前於110年3月10日，因竊取
    陳偉文所有小客車輪胎，經本院於111年1月24日，以110年
    度訴字第999號判決，判處甲○○有期徒刑3月在案，雙方因此
    而有嫌隙。
三、嗣於111年3月5日晚上10時40分許，丙○○在臺南市○○區○○街0
    00巷00弄00號住處前，與友人講電話，甲○○竟基於傷害他人
    之犯意，自其臺南市○○區○○街000巷00弄00號住處外花盆旁
    ，撿起水果刀1把，持之刺向丙○○腹部，致丙○○受有左上腹
    穿刺傷等傷害。旋經丙○○報警，經警到場，當場扣得甲○○所
    有水果刀刀刃1把，始查悉上情。
四、案經丙○○訴請臺南市政府警察局第三分局報請臺灣臺南地方
    檢察署檢察官偵查起訴。
    理  由
一、本件被告所犯為死刑、無期徒刑、最輕本刑3年以上有期徒
    刑以外之罪，亦非屬高等法院管轄之第一審案件，被告於準
    備程序進行中，先就被訴事實為有罪之陳述，經本院告知簡
    式審判程序之旨，並聽取檢察官、被告之意見後，本院依刑
    事訴訟法第273條之1第1項裁定，進行簡式審判程序。是本
    案證據調查，依同法第273條之2規定，不受同法第159條第1
    項、161條之2、161條之3、163條之1及164條至170條所定證
    據能力認定及調查方式限制，合先敘明。
二、上開事實，業據被告甲○○於警偵訊及本院審理時，均坦承不
    諱（詳警卷6至8頁、偵查卷49頁、本院卷154頁），核與證
    人即告訴人丙○○於警詢及偵查中證述情節相符（詳警卷9至1
    1頁、偵查卷48頁），並有臺南市政府警察局第三分局扣押
    筆錄、扣押物品目錄表、扣案水果刀刀刃1支、臺南市立安
    南醫院110年3月7日出具診斷證明書、現場照片10張及案發
    時丙○○所穿藍色上衣染有血跡照片2張在卷可佐（詳警卷19
    至23、27、29至38頁，偵查卷43、53頁）。是被告自白，核
    與事實相符。本件被告傷害犯行，事證明確，應可認定。
三、核被告所為，係犯刑法第277條第1項普通傷害罪。　
四、次按刑法第47條第1項規定：「受徒刑之執行完畢，或一部
    之執行而赦免後，5年以內故意再犯有期徒刑以上之罪者，
    為累犯，加重本刑至二分之一」。依該條規定，凡受徒刑之
    執行完畢，5年以內，再故意犯有期徒刑以上之罪者，即屬
    累犯，並不以前後所犯，係同質性犯罪為限（110台上2686
    號判決意旨參照）。查本件被告前曾犯有妨害性自主案件，
    經本院於109年6月11日，以109年度侵訴字第23號判決，判
    處有期徒刑6月確定，並於109年11月10日易科罰金，執行完
    畢，有臺灣高等法院被告前案紀錄表在卷可稽。雖被告本件
    所犯傷害犯行，與其前所犯妨害性自主犯行，罪質固有不同
    ，然被告於有期徒刑執行完畢後，5年內，又故意再犯本案
    有期徒刑以上之罪。依上說明，累犯既不以前後所犯係同質
    性犯罪為限，則本件被告所犯，自為累犯，應依刑法第47條
    第1項規定，加重其刑。
五、爰審酌被告與告訴人為鄰居關係，被告前因竊取告訴人小客
    車輪胎，雖經本院判處被告有期徒刑3月在案，但雙方仍存
    有嫌隙，案發日被告見告訴人在住處前，與友人講電話，竟
    持刀揮刺告訴人，致告訴人受傷，實有不該；併審酌被告坦
    承犯行之犯後態度、被告素行、違犯本案之緣由，暨告訴人
    本件受傷之程度，被告迄今未與告訴人和解，亦未得告訴人
    原諒；兼衡被告自陳國小畢業，離婚，目前從事鐵工，收入
    不定之家庭、經濟狀況等一切情狀，量處如文所示之刑，並
    諭知易科罰金之折算標準，以資懲儆。
六、末查，供犯罪所用之物，屬於犯罪行為人者，得沒收之。但
    有特別規定者，依其規定，刑法第38條第2項定有明文。本
    件扣案水果刀刀刃1把，係被告所有，業據被告供承在卷。
    被告持以傷害告訴人，是扣案水果刀刀刃1把，顯係供被告
    犯罪所用之物。依上規定，自應依法宣告沒收之。　　
據上論斷，應依刑事訴訟法第273條之1第1項、第284條之1、第2
99條第1項前段，刑法第277條第1項、第47條第1項、第41條第1
項前段、第38條第1項第2款，刑法施行法第1條之1第1項，判決
如主文。
本案經檢察官黃榮加提起公訴，檢察官吳惠娟到庭執行職務。
中　　華　　民　　國　　111 　年　　6 　　月　　20　　日
　　　　　　　　　刑事第一庭  法　官　董武全
以上正本證明與原本無異。
如不服本判決應於收受本判決後20日內向本院提出上訴書狀，並
應敘述具體理由。其未敘述上訴理由者，應於上訴期間屆滿後20
日內向本院補提理由書狀（均須按他造當事人之人數附繕本）「
切勿逕送上級法院」。 
　　　　　　　　　　　　  　　書記官　李培聞
中　　華　　民　　國　　111 　年　　6 　　月　　20　　日
附錄所犯法條：　　
刑法第277條第1項：
傷害人之身體或健康者，處 5 年以下有期徒刑、拘役或 50 萬
元以下罰金。